# 商业汇票承兑汇票贴现如何判断是否附带追索权

提问人：jchen609 时间：2020-04-21 12:33:06
陈版您好，之前学习了您对票据贴现区分追索权和无追索权的会计处理的回答，小弟有一个疑问，就是实务中要如何判断贴现的票据是否含追索权呢？谢谢！

回答人：chenyiwei
根据《票据法》的规定，贴现和背书默认是具有追索权的，除非通过协议、正式书面声明等方式，后手放弃对特定前手的追索权。